臺灣臺中地方法院刑事判決　　　　　　　　　　　　　九十年度訴緝字第四二六號
　　公　訴　人　臺灣臺中地方法院檢察署檢察官
　　被　　　告　己○○
右列被告因偽造文書等案件，經檢察官提起公訴（九十年度偵字第八八四號），本院
判決如左：
    主  文
己○○共同連續行使偽造私文書，足以生損害於他人，處有期徒刑捌月。遠傳電信千
禧專案行動電話服務申請書上偽造「乙○○」名義之署押壹枚、台灣大哥大股份有限
公司全虹四月專案行動電話服務申請書上偽造「戊○○」名義之署押貳枚、手機優惠
專案同意書上偽造「戊○○」名義之署押壹枚，均沒收。
    事  實
一、己○○於不詳時地，自不詳姓名年籍之成年女子，收受乙○○、戊○○之國民身
    分證影本後，竟與該不詳姓名年籍之成年女子，基於共同冒用他人名義申請行動
    電話門號以詐取免費通話利益之概括犯意聯絡，意圖為自己不法之所有，接受不
    詳姓名年籍之成年女子之委託，於民國八十九年三月三十一日，持乙○○之國民
    身分證影本，前往台中市○○區○○路二七０號之敬泰通信器材有限公司，未經
    乙○○之同意，擅自以乙○○代理人之名義，在遠傳電信千禧專案行動電話服務
    申請書上，利用不知情之敬泰通信器材有限公司員工蔡麗美代為填載乙○○之個
    人基本資料，並於客戶親簽欄上偽造「乙○○」名義之署押一枚，持以申請遠傳
    電信之行動電話門號，致使遠傳電信股份有限公司核發並交付遠傳電信股份有限
    公司所有之門號為0000000000號之行動電話ＳＩＭ卡一張，足以生損
    害於乙○○之名譽、信用及遠傳電信股份有限公司對於行動電話申請、管理之正
    確性，己○○取得前開行動電話門號後，即交予不詳姓名年籍之成年女子使用，
    致使遠傳電信股份有限公司因而陷於錯誤，誤認係乙○○本人申請行動電話而提
    供通信服務，不詳姓名年籍之成年女子因而受有免費通訊新台幣（下同）五十二
    元之利益；己○○復承前之概括犯意，意圖為自己不法之所有，再於八十九年四
    月五日，持戊○○之國民身分證影本，前往台中市○○區○○路二七０號之敬泰
    通信器材有限公司，未經戊○○之同意，擅自以戊○○代理人之名義，在台灣大
    哥大股份有限公司全虹四月專案行動電話服務申請書上，利用不知情之敬泰通信
    器材有限公司員工蔡麗美代為填載戊○○之個人基本資料，並於客戶簽章欄上偽
    造「戊○○」名義之署押各一枚，另於手機優惠專案同意書之立同意書人欄內，
    偽造「戊○○」名義之署押一枚，持以申請台灣大哥大股份有限公司之行動電話
    門號，致使台灣大哥大股份有限公司核發並交付台灣大哥大股份有限公司所有之
    門號為0000000000號、0000000000號之行動電話ＳＩＭ卡
    各一張，足以生損害於戊○○之名譽、信用及台灣大哥大股份有限公司對於行動
    電話申請、管理之正確性，己○○取得前開行動電話門號後，即將前開0000
    000000號之行動電話門號出售予與其有共同使用冒名申請之行動電話門號
    以詐取免費通話利益之犯意聯絡之甲○○（業經另案判決在案）使用，致使台灣
    大哥大股份有限公司因而陷於錯誤，誤認係戊○○本人申請行動電話而提供通信
    服務，甲○○因而受有免費通訊四千八百三十三元之利益，而己○○另將前開0
    000000000號行動電話門號，交予不詳姓名年籍之成年女子使用，致使
    台灣大哥大股份有限公司因而陷於錯誤，誤認係戊○○本人申請行動電話而提供
    通信服務，不詳姓名年籍之成年女子因而受有免費通訊九千二百四十八元之利益
    。嗣於八十九年四月十九日十一時四十分許，在台中縣大里市○○路麥當勞前，
    查獲甲○○持有冒用申請之前開行動電話門號0000000000號後，經由
    甲○○之供述，循線獲悉上情。
二、案經臺灣臺中地方法院檢察署檢察官自動檢舉偵查起訴。
    理  由
一、訊據被告己○○對於右揭時地，持乙○○、戊○○之國民身分證影本，前往敬泰
    通信器材有限公司，未經乙○○、戊○○之同意，擅自以乙○○、戊○○代理人
    之名義，利用不知情之敬泰通信器材有限公司之員工蔡麗美於遠傳電信千禧專案
    行動電話服務申請書及台灣大哥大股份有限公司全虹四月專案行動電話服務申請
    書上，先後填載乙○○、戊○○之個人基本資料，並於申請人簽名欄內，分別偽
    造「乙○○」、「戊○○」名義之署押，另於手機優惠專案同意書上立同意書人
    欄偽造「戊○○」名義之署押，持以申請遠傳電信股份有限公司及台灣大哥大股
    份有限公司之行動電話門號，致使遠傳電信股份有限公司及台灣大哥大股份有限
    公司分別核發並交付其所有之門號0000000000號及00000000
    00號、0000000000號之行動電話ＳＩＭ卡，足以生損害於乙○○、
    戊○○之名譽、信用及遠傳電信股份有限公司、台灣大哥大股份有限公司對於行
    動電話申請、管理之正確性等情，固不否認，核與證人蔡麗美、乙○○、戊○○
    之證述內容相符，並有遠傳電信千禧專案行動電話申請書影本一份、台灣大哥大
    股份有限公司全虹四月專案行動電話申請書影本二份、手機優惠專案同意書一份
    在卷可稽，被告己○○該部分之自白供述，與現有事證相符，應堪置信。至於被
    告己○○矢口否認有何偽造文書、詐欺得利之行為，辯稱：乙○○、戊○○之國
    民身分證影本係丙○○所交付，委託代為申請行動電話門號，申請取得之行動電
    話門號，皆交予丙○○使用，伊並不認識甲○○，更無出售行動電話予甲○○之
    情，而行動電話門號申請後，即交由丙○○，伊本身並未使用云云。經查：
    （一）被告己○○取得乙○○、戊○○國民身分證影本之原因，雖經證人丁○○
          於本院審理中到庭證稱：曾經在被告己○○之住處，見過丙○○交過一張
          國民身分證與被告己○○等語，然證人丙○○於本院審理中業經當庭否認
          曾經交付過國民身分證與被告己○○委託申請行動電話門號之情，而證人
          丁○○對於親眼目睹證人丙○○所交付之國民身分證究係何人所有亦不知
          悉，而對於交付國民身分證之原因，亦不明瞭，則證人丁○○所述之情節
          ，縱係屬實，亦難資以認定，被告己○○所持有之乙○○、戊○○之國民
          身分證影本確係由證人丙○○所交付；又被告己○○對於證人丙○○委託
          申請前開行動電話門號之情，亦經證人丙○○當庭否認，被告己○○亦無
          法提出相關事證以供佐證證人丙○○交付國民身分證委託申請行動電話之
          情，則其辯詞，自難採信為真實。惟依據證人蔡麗美之證述內容，被告鐘
          憶盈係持乙○○、戊○○之國民身分證影本持以申請辦理行動電話門號，
          又被告己○○取得之乙○○、戊○○國民身分證之原因，亦無從確認，且
          由被告己○○之前科紀錄表觀之，亦無竊盜、贓物、侵占等前科紀錄，則
          被告己○○辯稱乙○○、戊○○之國民身分證係他人所交付者，應堪採信
          ，然因被告己○○指述證人丙○○部分，因證據不足，無從認定，僅得認
          定係接受不詳姓名年籍之成年女子所委託。
    （二）被告己○○既明知本身未得乙○○、戊○○本人之授權或同意，竟接受不
          詳姓名年籍之成年女子之委託，擅自以其代理人之名義，執持乙○○、蘇
          英村之國民身分證影本，以偽造文書之行為，前往申辦取得行動電話門號
          0000000000號、0000000000號，再交由不詳姓名年
          籍之成年女子撥打使用以詐取免費通話五十二元、九千二百四十八元之利
          益，業經被告己○○供述屬實，並有行動電話通話費欠繳明細資料二份在
          卷為憑，被告己○○與不詳姓名年籍之成年女子間，顯有共同冒用他人名
          義申請行動電話門號以詐取免費通話利益之犯意聯絡，並分由被告己○○
          負責冒用申請行動電話門號，不詳姓名年籍之成年女子負責提供國民身分
          證等資料並詐取免費通話之利益。
    （三）再者，被告己○○將申請取得之行動電話門號0000000000號出
          售與案外人甲○○供為詐取免費通話四千八百三十三元之利益，業經案外
          人甲○○於另案中供述屬實，並有行動電話通話費欠繳明細資料一份在卷
          足稽，復經本院八十九年度訴字第一九三六號刑事判決認定在案，被告鐘
          憶盈雖否認案外人甲○○之供述內容，惟亦無法提出相關佐證據以推翻前
          開判決所認定之犯罪事實，則被告己○○將前開行動電話門號出售與案外
          人甲○○詐取免費通話之利益之情，應堪認定；是以，被告己○○對於案
          外人甲○○係為詐取免費通話之利益而購買前開行動電話並進而撥打通話
          使用，顯見被告己○○與案外人甲○○間即有共同詐欺得利之犯意聯絡及
          行為之分擔。
    （四）綜上所述，被告己○○前開所辯，顯與現有事證不相符合，尚難採信為真
          實。本件事證已臻明確，被告己○○犯行，洵堪認定。
二、被告己○○與不詳姓名年籍之成年女子，基於共同冒名申請行動電話門號以詐取
    免費通話利益之概括犯意聯絡，由不詳姓名年籍之成年女子交付乙○○、戊○○
    之國民身分證影本，交由被告己○○，未經乙○○、戊○○之同意，擅自以乙○○、戊○○代理人之名義，先後在遠傳電信千禧專案行動電話服務申請書及台灣
    大哥大股份有限公司全虹四月專案行動電話服務申請書上，利用不知情之蔡麗美
    代為填載乙○○、戊○○之個人基本資料，並於申請人簽名欄上分別偽造「乙○○」名義之署押一枚、「戊○○」名義之署押二枚，另於手機優惠專案同意書上
    之立同意書人欄內，偽造「戊○○」名義之署押一枚，分別持以申請遠傳電信及
    台灣大哥大之行動電話門號，致使遠傳電信股份有限公司、台灣大哥大股份有限
    公司分別核發並交付遠傳電信股份有限公司所有之門號為0000000000
    號、台灣大哥大股份有限公司所有之門號為0000000000號、0000
    000000號之行動電話ＳＩＭ卡各一張，足以生損害於乙○○、戊○○之名
    譽、信用及遠傳電信股份有限公司、台灣大哥大股份有限公司對於行動電話申請
    、管理之正確性，核其所為，係犯刑法第二百十六條、第二百十條之偽造私文書
    罪。被告己○○與不詳姓名年籍之成年女子及被告己○○與案外人甲○○間，分
    別基於共同使用冒用申請之行動電話門號以詐取免費通話利益之犯意聯絡，意圖
    為自己不法之所有，被告己○○詐得前開行動電話ＳＩＭ卡三張後，分別將前開
    0000000000號、0000000000號行動電話門號，交付不詳姓
    名年籍之成年女子使用，將前開0000000000號行動電話門號，交付案
    外人甲○○使用，使遠傳電信股份有限公司、台灣大哥大股份有限公司誤認係乙○○、戊○○申請、通話而陷於錯誤提供通信服務，致使不詳姓名年籍之成年女
    子及甲○○分別受有五十二元、九千二百四十八元及四千八百三十三元之通話利
    益，而遠傳電信股份有限公司因而受有前開通話費無法收取之損害，核其所為，
    係犯刑法第三百三十九條第一項之詐欺取財罪、第三百三十九條第二項之詐欺得
    利罪。被告己○○與不詳姓名年籍之成年女子二人間，就前開行使偽造私文書罪
    、詐欺取財罪、詐欺得利罪之犯行，及被告己○○與案外人甲○○二人間，就前
    開詐欺得利罪之犯行，分別有共同之犯意聯絡及行為分擔，均應論以共同正犯。
    被告己○○一個申請台灣大哥大行動電話門號之行為，同時偽造全虹四月專案行
    動電話申請書及手機優惠專案同意書，其偽造行為僅有一個，而同時觸犯數個偽
    造文書之罪名，為想像競合之裁判上一罪關係，應依刑法第五十五條之規定，論
    以一罪。又被告己○○偽造署押之行為，係偽造私文書之階段行為，而偽造私文
    書之低度行為，復為行使偽造私文書之高度行為所吸收，均不另論罪。又被告己○○連續多次行使偽造私文書及詐欺取財、詐欺得利之行為，其時間緊接，手段
    同一，所觸犯犯罪構成要件相同之罪名，顯均係基於概括犯意而反覆為之，皆為
    連續犯之裁判上一罪關係，各應依刑法第五十六條之規定，論以一罪，並分別加
    重其刑。被告己○○所犯連續行使偽造私文書罪、連續詐欺取財罪、連續詐欺得
    利罪二者間，有方法、結果之牽連關係，應依刑法第五十五條之規定，從一重之
    行使偽造私文書論處。爰審酌被告己○○為圖冒名申請行動電話以詐取免費通話
    之利益，以偽造文書、詐欺得利之方式，多次申請行動電話門號，造成被害人名
    譽、信用之危害，影響社會秩序，其行可議，且被告己○○犯罪後僅坦承部分犯
    行，未見悔意等一切情狀，量處如主文所示之刑，以示懲儆。
三、至於偽造之遠傳電信千禧專案行動電話服務申請書、台灣大哥大股份有限公司全
    虹四月專案行動電話服務申請書、手機優惠專案同意書，業經被告己○○持以向
    遠傳電信股份有限公司、台灣大哥大股份有限公司聲請行動電話門號，經遠傳電
    信股份有限公司、台灣大哥大股份有限公司受理，前開文書已非被告己○○所有
    ，且未經扣案，自無從諭知沒收。惟遠傳電信千禧專案行動電話服務申請書上偽
    造「乙○○」名義之署押一枚、台灣大哥大股份有限公司全虹四月專案行動電話
    服務申請書上偽造「戊○○」名義之署押二枚、手機優惠專案同意書上偽造「戊○○」名義之署押一枚，不問屬於被告己○○與否，爰依刑法第二百十九條之規
    定，仍予諭知沒收。
據上論斷，應依刑事訴訟法第二百九十九條第一項前段，刑法第二十八條、第五十六
條、第二百十六條、第二百十條、第三百三十九條第一項、第二項、第五十五條、第
二百十九條，罰金罰鍰提高標準條例第一條前段，判決如主文。
中      華      民      國      九十一      年    八    月      九      日
                                臺灣臺中地方法院刑事第六庭
                                        法  官  巫淑芳
右正本證明與原本無異。
如不服本判決，應於送達後十日內向本院提出上訴狀 （須附繕本） ，上訴於台灣高等
法院台中分院。
                                        書記官
中      華      民      國      九十一      年    八    月     十二     日
附錄論罪科刑法條：
刑法第二百十條：
偽造、變造私文書，足以生損害於公眾或他人者，處五年以下有期徒刑。
刑法第二百十六條：
行使第二百十條至第二百十五條之文書者，依偽造、變造文書或登載不實事項或使登
載不實事項之規定處斷。
刑法第三百三十九條：
意圖為自己或第三人不法之所有，以詐術使人將本人或第三人之物交付者，處五年以
下有期徒刑、拘役或科或併科一千元以下罰金。
以前項方法得財產上不法之利益或使第三人得之者，亦同。
前二項之未遂犯罰之。
